【裁判字號】    97,交聲,766
【裁判日期】    971113
【裁判案由】    聲明異議
【裁判全文】
臺灣臺南地方法院交通事件裁定         97年度交聲字第766號
移送機關    交通部公路總局嘉義區監理所臺南監理站
異議人即
受處分人    甲○○
上列受處分人因違反道路交通管理處罰條例案件，對於交通部公
路總局嘉義區監理所台南監理站民國97年7月11日所為之裁決處
分（處分案號：嘉監南字第裁74-SK0000000號），聲明異議，本
院裁定如下：
    主  文
異議駁回。
    理  由
一、原處分意旨略以：異議人即受處分人甲○○（下稱異議人）
    於民國（下同）97年5月17日21時59分許，駕駛車牌號碼666
    0-GJ號自用一般小客車，行經台南市○○路台17線167公里
    近北汕尾路口往南最高限速70公里處時，經測速其行車速度
    為時速150公里，超速80公里，遭台南市警察局交通隊員警
    逕行舉發，嗣原處分機關即交通部公路總局嘉義區監理台南
    監理站（下稱移送機關），以其違規事實明確，依道路交通
    管理處罰條例第43條第1項第2款、第24條第1項第3款（原裁
    決書漏未記載）及違反道路交通管理事件統一裁罰基準表等
    規定，裁處罰緩新臺幣12,000元，並施以道安講習等處分。
二、本件聲明異議意旨略以：異議人在七股海邊海鮮小店聚餐，
    導致皮膚過敏蕁麻疹呼吸急促、頭暈、焦躁，請友人周先生
    幫異議人開車送異議人回家服藥，異議人屬過敏體質，抗過
    敏藥家中都有準備不時之需，而周先生乃是摯友知悉異議人
    是肺癌患者，手術後肺部少了左葉，視情況緊急之下盡速送
    異議人回家服藥，為此聲明異議，請求撤銷原處分等語。
三、按本條例之處罰，受舉發違反道路交通管理事件之受處罰人
    ，認為受舉發之違規行為應歸責他人者，應於舉發違反道路
    交通管理事件通知單應到案日期前，檢附相關證據及應歸責
    人相關證明文件，向處罰機關告知應歸責人，處罰機關應即
    另行通知應歸責人到案依法處理。逾期未依規定辦理者，仍
    依本條例各該違反條款規定處罰，道路交通管理處罰條例第
    85條第1項定有明文。查：異議人雖稱本件交通違規行為之
    駕駛人，係友人周先生等語，然異議人並未於台南市警察局
    97年6月14日南市警交字第SK0000000號舉發違反道路交通管
    理事件通知單1份所載之應到案日期即97年7月14日前向處罰
    機關告知應歸責之人，有移送機關97年11月7日嘉監南字第
    0970125836號函1份附卷可參，參照上開規定，縱第三人周
    先生始為本件違規行為之駕駛人，異議人仍不得以此為由，
    而免除本件違規行為之行政責任，因此，本院自得以異議人
    為本件違規行為之駕駛人為前提，而論斷其所提出之異議是
    否有理，合先敘明。
四、按汽車駕駛人，駕駛汽車有行車速度，超過規定之最高時速
    60公里以上者，處新臺幣6,000元以上24,000元以下罰鍰，
    並當場禁止其駕駛；又按汽車駕駛人有第1項第1款、第2款
    或前項行為者，並吊扣該汽車牌照3個月；道路交通管理處
    罰條例第43條第1項第2款、第4項前段分別定有明文。
五、經查：
  (一)移送機關指稱異議人於上揭時、地駕駛車牌號碼6660-GJ號
    自用一般小客車行經最高速限為時速70公里之安明路台17線
    167公里近北汕尾路口處，其行車速度為時速150公里，超速
    80公里而為台南市警察局交通隊員警以科學儀器測得其有超
    速之違規行為一節，有台南市警察局97年6月14日南市警交
    字第SK0000000號舉發違反道路交通管理事件通知單1份在卷
    可稽，並有照片1幀在卷可稽，又本件違規採證之雷達測速
    儀經經濟部標準檢驗局檢驗合格，有台南市警察局97年8月4
    日南市警交字第09750248810號函檢附該雷達測速器經經濟
    部標準檢驗局檢定合格證書影本1紙附卷可參，且異議人對
    前開違規地點之最高速限為時速70公里亦不爭執，因此，異
    議人有於前開時、地，超速駕駛上開自小客車之違規事實，
    堪可認定。
  (二)異議人雖辯稱其超速80公里，乃係因海鮮小店聚餐，導致皮
    膚過敏蕁麻疹呼吸急促、頭暈、焦躁，欲急忙回家服藥所致
    云云，然查：若異議人陳稱其當時因疾病發作，急需服藥一
    節為真，依常情而言，一般人應會呼叫救護車緊急送醫，而
    非自行返家服藥，況本件違規地點係在台南市○○路，而異
    議人係住台南縣永康市，二者距離非近，異議人陳稱不就近
    求醫，反而捨近求遠開快車返家服藥，有悖常情，礙難採信
    。
六、綜上所述，異議人於前揭時、地有駕駛上開車輛行車超速80
    公里以上未滿100公里之違規事實，應堪認定。則移送機關
    據以援引道路交通管理處罰條例第43條第1項第2款之規定，
    裁處罰緩新臺幣12,000元，核無違誤或不當；從而，本件異
    議為無理由，應予駁回。
七、至於異議人上開違規行為，依道路交通管理處罰條例第43條
    第4項之規定，除應受罰鍰之處罰外，本應另受吊扣汽車牌
    照3個月之處分，而移送機關係另以民國97年7月11日嘉監南
    字第裁74- SK0000000號之裁決處分為裁罰，因此，移送機
    關就異議人上開違規行為，並無漏未裁處吊扣汽車牌照3個
    月之處分，附此敘明。
八、據上論斷，應依道路交通管理處罰條例第87條第2項、道路
    交通案件處理辦法第19條，裁定如主文。
中    華    民    國    97    年    11    月    13    日
                     交通法庭   法  官   陳淑勤
以上正本證明與原本無異。
如不服本裁定，應於送達後5日內，向本院提出抗告狀。
                                書記官   謝國欽
中    華    民    國    97    年    11    月    13    日


司法院資訊處製作；財團法人民間司法改革基金會備份。
